---
title: "Lab1"
author: "Mikołaj Sikora"
date: "28 04 2021"
output: html_document
---

```{r setup, include=FALSE}
knitr::opts_chunk$set(echo = TRUE)
```
#### 0. Przygotowanie datasetu i deklaracja funkcji pomocniczych

```{r}
# install.packages("ISLR")
library(ISLR)
attach(Auto)

avg_mpg <- function(cars){
  mean(cars$mpg)
}

acceleration_var <- function(cars) {
  var(cars$acceleration)
}

count_cars <- function(cars) {
  dim(cars)[1]
}

get_greater_than_mean <- function(attr) {
  Auto[attr > mean(attr),]
}

get_less_than_mean <- function(attr) {
  Auto[attr < mean(attr),]
}
```

#### 1. Jakie jest średnie zużycie paliwa (_mpg_) wszystkich samochodów?

```{r}
avg_mpg(Auto)
```

#### 2. Jakie jest średnie zużycie paliwa samochodów, które mają 4 cylindry?

```{r}
avg_mpg(Auto[cylinders == 4,])
```

#### 3. Jaka jest mediana wagi (_weight_) wszystkich samochodów?

```{r}
median(weight)
```
#### 4. Jakie jest średnie zużycie paliwa samochodów wyprodukowanych w roku 1972?

```{r}
avg_mpg(Auto[year == 72,])
```

#### 5. Jaka jest wariancja przyspieszenia (_acceleration_) wszystkich samochodów?

```{r}
acceleration_var(Auto)
```

#### 6. Jaka jest wariancja przyspieszenia samochodów japońskich (patrz _origin_)?

```{r}
acceleration_var(Auto[origin == 3,])
```

#### 7. Ile jest samochodów, których moc (horsepower) jest powyżej średniej?

```{r}
count_cars(get_greater_than_mean(horsepower))
```
#### 8. Jaka jest maksymalna moc samochodów, których waga jest poniżej średniej?

```{r}
max(get_less_than_mean(weight)$horsepower)
```
#### 9. Ile jest samochodów, których zużycie paliwa jest poniżej średniej (czyli _mpg_ jest powyżej średniej)?

```{r}
count_cars(get_greater_than_mean(mpg))
```

#### 10. Jaka jest minimalna liczba cylindrów samochodów, których zużycie paliwa jest poniżej średniej?

```{r}
min(get_greater_than_mean(mpg)$cylinders)
```

#### 11. Ile jest samochodów o maksymalnej pojemności silnika (_displacement_)?

```{r}
max_displacement = max(displacement)
count_cars(Auto[displacement == max_displacement,])
```

#### 12. Jaka jest maksymalna waga (_weight_) samochodów, których pojemność silnika jest mniejsza od jej mediany?

```{r}
med_displacement = median(displacement)
max(Auto[displacement < med_displacement,]$weight)
```




